臺灣臺東地方法院刑事判決　　　　　　　 99年度易字第406號
公　訴　人　臺灣臺東地方法院檢察署檢察官
被　　　告　黃東河
上列被告因施用毒品案件，經檢察官提起公訴（99年度毒偵字第
362號），被告於準備程序中為有罪之陳述，經本院合議庭裁定
改由受命法官獨任進行簡式審判程序，判決如下：
    主  文
黃東河施用第二級毒品，共貳罪，均累犯，各處有期徒刑肆月，
如易科罰金，均以新臺幣壹仟元折算壹日；扣案之甲基安非他命
壹包（含袋毛重零點玖壹公克），沒收銷燬之；扣案之玻璃球吸
食器壹個，沒收之。應執行有期徒刑陸月，如易科罰金，以新臺
幣壹仟元折算壹日；扣案之甲基安非他命壹包（含袋毛重零點玖
壹公克），沒收銷燬之；扣案之玻璃球吸食器壹個，沒收之。
    犯罪事實
一、黃東河前於民國96年間，因違反森林法案件，經本院以96年
    度訴字第168號判決判處有期徒刑8月確定，並於97年7月19
    日縮刑期滿執行完畢；復因施用毒品案件，經本院以96年度
    毒聲字第80號裁定令入勒戒處所觀察勒戒，並因執行觀察勒
    戒後，以無繼續施用傾向，由臺灣臺東地方法院檢察署以96
    年度毒偵緝字第31號為不起訴處分確定。詎仍不知悔改，基
    於施用第二級毒品甲基安非他命之犯意，於99年10月21日上
    午9時許，在臺東縣卑南鄉富野飯店前之工地，將第二級毒
    品甲基安非他命放置於玻璃球上以火燒烤之方式，施用第二
    級毒品甲基安非他命1次；復於同年月26日上午9時許，在臺
    東縣卑南鄉溫泉村工地內，將第二級毒品甲基安非他命放置
    於玻璃球上以火燒烤之方式，施用第二級毒品甲基安非他命
    1 次。嗣於同日（26日）上午11時55分許，花蓮縣警察局玉
    里分局持臺灣臺東地方法院99年聲搜字第187號搜索票至臺
    東縣卑南鄉溫泉村36鄰樂山128號黃東河住處為搜索行為時
    ，於黃河東之背包內當場扣得玻璃球吸食器1個、甲基安非
    他命（含袋毛重0.91公克）1包，始悉上情。
二、案經花蓮縣警察局玉里分局報請臺灣臺東地方法院檢察署檢
    察官偵查起訴。
    理  由
一、上開犯罪事實，業據被告黃東河於本院準備程序及審理時坦
    承不諱，並有花蓮縣警察局玉里分局99年10月偵辦毒品案件
    尿液檢體送驗代號真實姓名對照表暨管制紀錄、慈濟大學濫
    用藥物檢驗中心檢驗總表、花蓮縣警察局玉里分局扣押物品
    目錄表、本院99年聲搜字第187號搜索票影本、花蓮縣警察
    局玉里分局搜索、扣押筆錄各1紙、臺灣臺東地方法院檢察
    署扣押物品清單2紙、黃東河涉嫌毒品案照片6幀等在卷可按
    ，復有扣案甲基安非他命1包（含袋毛重0.91公克）及玻璃
    球吸食器1個可資佐證。次按施用甲基安非他命後，尿液中
    可檢出甲基安非他命及安非他命，而施用安非他命後，尿液
    中僅可檢出安非他命，此有行政院衛生署管制藥品管理局95
    年7月7日管檢字第0950007209號函釋明在卷可稽，足見人體
    若施用安非他命，其尿液代謝物不可能出現甲基安非他命，
    惟人體若施用甲基安非他命，其尿液代謝物除主要有甲基安
    非他命外，亦可能有少量之安非他命。從而，依卷附之慈濟
    大學濫用藥物檢驗中心檢驗總表之被告尿液檢驗報告結果，
    除呈現甲基安非他命之陽性反應外，尚有安非他命陽性反應
    ，依上開函釋意旨，被告自不可能係施用安非他命，而應係
    施用甲基安非他命。是被告上揭自白核與事實相符，應堪採
    信，本案事證明確，被告上開施用第二級毒品甲基安非他命
    之犯行，洵堪認定。
二、核被告黃東河所為，均係犯毒品危害防制條例第10條第2項
    之施用第二級毒品罪。被告所犯上開2罪間，犯意各別，行
    為互殊，應予分論併罰。再被告有如犯罪事實欄一所載之論
    罪科刑及執行情形，此有臺灣高等法院被告前案紀錄表附卷
    可參，其前曾受有期徒刑之執行完畢，於5年以內故意再犯
    本件最重本刑為有期徒刑以上之2罪，均為累犯，應依刑法
    第47規定加重其刑。爰審酌被告經觀察、勒戒後，仍不知悛
    悔警惕，未能從中記取教訓，深切體認毒品危害己身健康，
    仍再為施用毒品犯行而受刑之宣告與執行，猶因施用甲基安
    非他命再犯本罪，顯未衷心悛悔，漠視法令之禁制，恣意濫
    用藥品，仍再犯本案，益見其律己非篤，惟兼衡其施用甲基
    安非他命所生危害實以自戕健康為主，於他人尚無明顯重大
    危害，且犯後承認犯行，態度尚佳，其生活狀況、智識程度
    等一切情狀，分別量處如主文所示之刑，並均諭知易科罰金
    之折算標準，併定其應執行之刑及易科罰金之折算標準。至
    扣案之第二級毒品甲基安非他命1包（含袋毛重0.91公克）
    ，應依毒品危害防制條例第18條第1項前段之規定，沒收銷
    燬之。又包裝扣案甲基安非他命所用之包裝袋1個，因內含
    極微量之甲基安非他命殘留而無法析離，應併依毒品危害防
    制條例第18條第1項前段之規定，沒收銷燬之。末查扣案之
    玻璃球吸食器1個，屬被告所有供犯罪所用之物，業據其陳
    明在卷，爰依法宣告沒收。
據上論斷，應依刑事訴訟法第273條之1第1項、第299條第1項前
段，毒品危害防制條例第10條第2項、第18條第1項前段，刑法第
11條、第47條第1項、第41條第1項前段、第51條第5款、第38條
第1項第2款，判決如主文。
本案經檢察官劉仲慧到庭執行職務。
中    華    民    國    100    年    3    月    25    日
                  刑事第四庭    法  官  郭世顏
以上正本證明與原本無異。
如不服本判決應於收受送達後10日內向本院提出上訴書狀，並應
敘述具體理由；其未敘述上訴理由者，應於上訴期間屆滿後20日
內向本院補提理由書（均須按他造當事人之人數附繕本）。「切
勿逕送上級法院」。
                                書記官  姚佳華
中    華    民    國   100    年    3     月    28    日
附錄本案論罪科刑法條全文：
毒品危害防制條例第10條
施用第一級毒品者，處 6 月以上 5 年以下有期徒刑。
施用第二級毒品者，處 3 年以下有期徒刑。